---
title: "Analysis of Xeno-Canto Records"
author: "Antonio Canepa Oneto"
date: "`r Sys.Date()`"
output: html_document
---

```{r setup, include=FALSE}
knitr::opts_chunk$set(echo = TRUE)
```

# Introduction
Vamos a descargar datos de [Xeno-canto](https://xeno-canto.org/), usando el paquete [`warbleR`](https://marce10.github.io/warbleR/index.html) y específicamente la función [`query_xc()`](https://marce10.github.io/warbleR/reference/query_xc.html?q=xeno#null) 


## Carga de paquetes

```{r, message=FALSE, warning=FALSE}
# Instalar paquetes si es necesario
if (!require("warbleR")) install.packages("httr", dependencies = TRUE)
if (!require("tidyverse")) install.packages("tidyverse", dependencies = TRUE)
if (!require("DT")) install.packages("DT", dependencies = TRUE)

# Cargar paquetes
library(warbleR)
library(tidyverse)
library(DT)
```

## Definimos las spp a buscar

```{r}
especies <- data.frame(species = c("Gryllus bimaculatus", "Acheta hispanicus"))
print(especies)

```

## Descargamos los datos desde XC

### Sin delimitar por calidad
```{r, message=FALSE, warning=FALSE}
# Consultar los metadatos en Xeno-canto para cada especie
metadatos_list <- lapply(especies$species, function(sp) {
  query_xc(qword = sp, download = FALSE)  # Solo obtener metadatos)
})

# Unir resultados en un solo dataframe
metadatos <- bind_rows(metadatos_list)
datatable(metadatos)

```


## Descargar grabaciones

Intentaremos filtrar las coincidencias para que las descargas cumplan solo algunos criterios de calidad/metadata.


```{r, message=FALSE, warning=FALSE}
grabaciones_descargar <- metadatos %>%
  filter(Country %in% c("Spain", "Portugal")) %>%  # Restringir la extensión geográfica
  mutate(Quality = fct_relevel(Quality, "A", "B", "C", "D", "E")) %>%  # Ordenar la calidad
  group_by(Genus, Specific_epithet) %>%  # Agrupar por especie
  arrange(Quality) %>%  # Ordenar por calidad dentro de cada grupo
  summarise(
    grabaciones = list(
      bind_rows(
        head(filter(pick(everything()), Quality == "A"), 5),  # Hasta 5 grabaciones de calidad "A"
        head(filter(pick(everything()), Quality != "A"), pmax(0, 5 - sum(Quality == "A")))  # Completar con las mejores disponibles
      )
    )
  ) %>%
  unnest(grabaciones) %>%  # Desanidar la lista de grabaciones
  slice(1:5) %>%  # Asegurarse de que solo se seleccionen 5 grabaciones por especie
  ungroup()
```

Visualizamos las grabaciones a descargar

```{r}
datatable(grabaciones_descargar)
```


### Creación de directorios y descarga de grabaciones

Sólo se realiza cuando el argumento `eval=TRUE`, o cuando se ejecuta cada chunk de manera independiente.
```{r, eval=FALSE, echo = TRUE, warning=FALSE, message=FALSE}
# Crear un directorio para almacenar los audios
if (!dir.exists("xc_audio")) dir.create("xc_audio")

# Descargar las grabaciones
if (nrow(metadatos) > 0) {
  query_xc(X = grabaciones_descargar, download = TRUE, path = "xc_audio")
} else {
  message("No hay grabaciones disponibles para descargar.")
}
```

