---
title: "Analysis of Xeno-Canto Records"
author: "Antonio Canepa Oneto"
date: "`r Sys.Date()`"
output: html_document
---

```{r setup, include=FALSE}
knitr::opts_chunk$set(echo = TRUE)
```

## Descarga de datos desde Xeno-Canto

Para acceder a [Xeno-canto](https://xeno-canto.org/), descargar los audios de diferentes especies y calcular la entropía espectral con `seewave::sh()`, puedes seguir estos pasos:

* Acceder a Xeno-canto usando la API para buscar archivos de audio de cada especie.
* Descargar los audios (seleccionando los 10 mejores por especie).
* Obtener la metadata asociada.
* Calcular la entropía espectral para cada grabación.
* Guardar los resultados en un DataFrame con especie, metadata y valores de entropía.

### Cargar paquetes necesarios

```{r}
# Instalar paquetes si es necesario
if (!require("httr")) install.packages("httr", dependencies = TRUE)
if (!require("jsonlite")) install.packages("jsonlite", dependencies = TRUE)
if (!require("tuneR")) install.packages("tuneR", dependencies = TRUE)
if (!require("seewave")) install.packages("seewave", dependencies = TRUE)
if (!require("tidyverse")) install.packages("tidyverse", dependencies = TRUE)

# Cargar librerías
library(httr)
library(jsonlite)
library(tuneR)
library(seewave)
library(tidyverse)
```

### Descargar datos de Xeno-Canto y calcular entropía

```{r}
library(httr)
library(jsonlite)
library(dplyr)
library(tuneR)
library(seewave)

# Crear carpeta para guardar audios si no existe
if (!dir.exists("audios")) dir.create("audios", showWarnings = FALSE)

# Función para obtener audios de Xeno-canto, calcular entropía y guardar metadata
obtener_entropia <- function(species_name, max_recordings = 10) {
  
  resultados <- list()  # Lista para almacenar resultados
  
  cat("\n🔹 Procesando:", species_name, "\n")
  
  # Formatear el nombre de la especie para la URL
  species_query <- gsub(" ", "+", species_name)
  
  # Hacer la consulta a la API de Xeno-canto
  url <- paste0("https://www.xeno-canto.org/api/2/recordings?query=", species_query)
  response <- GET(url)
  
  if (http_type(response) != "application/json") {
    cat("⚠ Error en la consulta a Xeno-canto para", species_name, "\n")
    return(NULL)
  }
  
  data <- content(response, as = "text", encoding = "UTF-8")
  json_data <- fromJSON(data)
  
  # Extraer datos de grabaciones
  recordings <- json_data$recordings
  
  if (length(recordings) == 0) {
    cat("⚠ No se encontraron grabaciones para:", species_name, "\n")
    return(NULL)  # Retornar NULL si no hay grabaciones
  }
  
  # Convertir a data.frame y seleccionar las mejores grabaciones (según calidad)
  recordings <- as.data.frame(recordings) %>% arrange(desc(q)) %>% head(max_recordings)
  
  # Descargar cada grabación, calcular la entropía y guardar metadata
  for (i in 1:nrow(recordings)) {
    
    cat("\n📥 Descargando grabación", i, "de", species_name, "\n")
    
    # ✅ Asegurar que la URL está bien formada
    audio_url <- ifelse(
      grepl("^https://", recordings$file[i]),  
      recordings$file[i],                    
      paste0("https://www.xeno-canto.org", recordings$file[i])  
    )
    
    file_name <- paste0("audios/", gsub(" ", "_", species_name), "_", i, ".mp3")
    
    # Descargar archivo con reintentos
    intento <- 1
    descargado <- FALSE
    while (!descargado && intento <= 3) {
      cat("➡ Intento", intento, "descargando", file_name, "\n")
      tryCatch({
        download.file(audio_url, file_name, mode = "wb", quiet = TRUE)
        descargado <- TRUE
      }, error = function(e) {
        cat("❌ Error en la descarga, reintentando...\n")
        intento <- intento + 1
        Sys.sleep(2)  # Esperar 2 segundos antes de reintentar
      })
    }
    
    if (!descargado) {
      cat("⚠ No se pudo descargar:", file_name, "\n")
      next  # Pasar a la siguiente grabación
    }
    
    # Leer el audio y verificar que se cargó correctamente
    wave <- tryCatch({
      readMP3(file_name)
    }, error = function(e) {
      cat("❌ Error leyendo el archivo de audio:", file_name, "\n")
      unlink(file_name)  # Eliminar archivo corrupto
      return(NULL)
    })
    
    if (is.null(wave)) next  # Si hubo error, saltar esta grabación
    
    # Verificar que el objeto wave es válido
    if (!inherits(wave, "Wave")) {
      cat("⚠ Archivo no es un objeto de audio válido:", file_name, "\n")
      unlink(file_name)
      next
    }
    
    # Calcular espectrograma y verificar si es válido
    spec <- tryCatch({
      spectro(wave, plot = FALSE)$amp
    }, error = function(e) {
      cat("❌ Error generando espectrograma para:", file_name, "\n")
      unlink(file_name)
      return(NULL)
    })
    
    if (is.null(spec)) next  # Si hubo error, saltar esta grabación
    
    # Calcular entropía espectral
    entropia <- sh(spec)
    
    cat("✅ Entropía calculada:", entropia, "\n")
    
    # Guardar en la lista de resultados
    resultados <- append(resultados, list(
      data.frame(
        Especie = species_name,
        Archivo = file_name,
        Entropia = entropia
      )
    ))
    
    # Liberar memoria
    rm(wave, spec)
    gc()
  }
  
  # Unir resultados en un solo dataframe
  if (length(resultados) > 0) {
    return(bind_rows(resultados))
  } else {
    return(NULL)
  }
}

```

Aplicar la función a un dataframe de especies

```{r}
# Suponiendo que tienes un dataframe con las especies en una columna llamada "species"
df_species <- data.frame(species = c("Gryllus bimaculatus", "Cicada orni"))  # Ejemplo

# Aplicar la función a cada especie y combinar resultados
resultados <- do.call(rbind, lapply(df_species$species, obtener_entropia))

# Ver los resultados
print(resultados)

```

